【裁判字號】    97,抗,207
【裁判日期】    970630
【裁判案由】    定應執行刑
【裁判全文】
臺灣高等法院臺南分院刑事裁定           97年度抗字第207號
抗  告  人  甲○○
上列抗告人因聲請定其應執行刑案件，不服臺灣臺南地方法院中
華民國97年4月23日裁定（97年度聲字第690號），提起抗告，本
院裁定如左：
    主  文
原裁定撤銷。
甲○○所犯如附表編號壹至拾伍及編號拾柒至貳拾所示之罪，應
執行有期徒刑伍年壹月；又所犯如附表編號拾陸、貳拾壹至貳拾
貳所示之罪，應執行有期徒刑壹年拾月。
    理  由
一、原裁定以：查受刑人甲○○因犯毒品危害防制條例案件，經
    原審先後判處如原裁定附表所示之刑，並經分別確定在案，
    有各該刑事判決書、刑事裁定書及臺灣高等法院被告前案紀
    錄表一份在卷可憑。茲檢察官聲請定其應執行之刑，爰就如
    附表編號1-15定其應執行之刑為三年七月，附表編號17-20
    定其應執行之刑為二年八月，附表編號16、21、22定應執行
    之刑為二年九月。另被告於附表編號15至22號所示之犯罪，
    經原審96年度訴字第1656號判決，諭知應於刑之執行前，令
    入勞動場所強制工作3年部分，則不在本件聲請定應執行之
    範圍，附此敘明等語。
二、本件抗告意旨略以：抗告人所犯之罪合於數罪併罰者，已由
    台南地檢署97年度執更字第6682、6965號定執行刑為14 個
    月，96年度執字第7614號定刑為5月，97年執保字第111 號
    原減刑定應執行刑為4年，共計合併刑期為有期徒刑7年1月
    。復原審又以97年度聲字第690號刑事裁定，當屬重複定應
    執行刑，於法不適。是請撤銷原裁定等語。
三、經查：
  (一)按裁判確定前犯數罪者，併合處罰之；數罪併罰有二裁判以
    上宣告多數有期徒刑者，於各刑中之最長期以上，各刑合併
    之刑期以下，定其應執行之刑期，刑法第50條、第53條、第
    51條第5款分別定有明文。本件附表編號第1號至第15號及第
    17號至第20號所示等罪之犯罪日期，均為96年訴字第406號
    裁判確定（即96年7月27日）前所犯之數罪，合於數罪併罰
    之要件，參照上開規定，應合併定其應執行刑。且觀諸檢察
    官聲請書，亦係就附表編號第1號至第15號及第17號第20號
    所示等罪聲請原審定其應執行刑。惟原審未察，就附表編號
    第1號至第15號、第17號至第20號所列之罪，認無數罪併罰
    之關係，而分別定應執行刑，尚有未洽。
  (二)復按法律上屬於自由裁量事項，尚非概無法律性之拘束，在
    法律上有其外部界限及內部界限，前者法律之具體規定，使
    法院得以具體選擇為適當裁判，此為自由裁量之外部界限。
    後者法院為自由裁量時，應考量法律之目的，法律秩序之理
    念所在，此為自由裁量之內部界限。法院為裁判時，二者均
    不得有所踰越。在數罪併罰而有二裁判以上，應定其應執行
    刑之案件，法院所為刑之酌定，固屬自由裁量事項，然對於
    法律之內、外部界限，仍均應受其拘束（參照最高法院88年
    度台抗字第278號裁定意旨），則數罪併罰已定應執行刑所
    獲得減少刑期之利益，於更定應執行刑時，應不得任意剝奪
    而損及受刑人之利益。查本件抗告人前犯如附表編號第16號
    、第21號、第22號所示等罪，經原審以96年度訴字第1656號
    ，分別判處有期徒刑1年、1年及10月，並與附表編號第15號
    、第17至20號所示等罪之刑，定應執行刑有期徒刑4年確定
    在案，有該臺灣高等法院被告前科紀錄表乙份在卷可參。該
    應執行刑較上開8罪之原刑期總和（即6年2月）已減少2年2
    月。然原審就附表編號第16號、第21號、第22號所犯各罪，
    更定應執行刑為有期徒刑2年9月，僅較該3罪之總刑期（即2
    年10月）減少1月，再參酌原審就附表編號第17號至第20 號
    等罪定應執行刑有期徒刑2年8月，兩者總和已逾原審法院96
    年度訴字第1656號所定之有期徒刑4年，足認使抗告人喪失
    原定應執行刑所減少利益，依首揭說明，是否有違背定應執
    行刑之自由裁量職權，非無再行斟酌之餘地。
  (三)至抗告人以原裁定為重複裁定等語，指摘原裁定不當，惟按
    依刑法第53條應依刑法第51條第5款之規定，定其應執行之
    刑者，由該案犯罪事實最後判決之法院之檢察官，聲請該法
    院裁定之。刑事訴訟法第477條第1項定有明文。是原審據檢
    察官之聲請，更定應執行刑，程序上並無不法。是抗告意旨
    ，為無理由。
四、綜合上述，抗告人所執之抗告意旨，雖不足採。原審裁定既
    有上開可議之處，自屬無可維持，爰將原裁定撤銷，並自為
    裁定。是抗告人所犯如附表所載等罪，所處如附表所示之刑
    ，裁定如主文第2項所示。
五、爰依刑事訴訟法第413條，刑法第53條、第51條第5款，裁定
    如主文。
中    華    民    國    97    年    6     月    30    日
                  刑事第五庭    審判長法  官  楊明章
                                      法  官  顏基典
                                      法  官  楊子莊
以上正本證明與原本無異。
如不服本裁定，應於收受本裁定後五日內向本院提出抗告狀。
                                      書記官  王全龍
中    華    民    國    97    年    7     月    1     日


司法院資訊處製作；財團法人民間司法改革基金會備份。
